【裁判字號】    98,上易,1238
【裁判日期】    980625
【裁判案由】    贓物
【裁判全文】
臺灣高等法院刑事判決                98年度上易字第1238號
上  訴  人
即  被  告  丁○○
上列上訴人因贓物案件，不服臺灣桃園地方法院98年度易字第26
號，中華民國98年2 月20日第一審判決（起訴案號：臺灣桃園地
方法院檢察署97年度偵字第24150 號），提起上訴，本院判決如
下：
    主  文
上訴駁回。
    理  由
一、按刑事訴訟法第350條、第361條、第362條、第367條規定，
    不服地方法院之第一審判決而上訴者，須提出上訴書狀，並
    應敘述具體理由，為上訴必備之程式；其所提出之書狀未敘
    述上訴理由，或僅曾以言詞陳述上訴理由者，均應於上訴期
    間屆滿後20日內補提理由書於第一審法院。第一審法院經形
    式審查，認逾期未補提上訴理由者，應定期間先命補正；逾
    期未補正者，為上訴不合法律上之程式，應以裁定駁回。倘
    已提出上訴理由，但所提非屬具體理由者，則由第二審法院
    以上訴不合法律上之程式，判決駁回。而所謂具體理由，必
    係依據卷內既有訴訟資料或提出新事證，指摘或表明第一審
    判決有何採證認事、用法或量刑等足以影響判決本旨之不當
    或違法，而構成應予撤銷之具體事由，始克當之（例如：依
    憑證據法則具體指出所採證據何以不具證據能力，或依憑卷
    證資料，明確指出所為證據證明力之判斷如何違背經驗、論
    理法則）；倘僅泛言原判決認定事實錯誤、違背法令、量刑
    失之過重或輕縱，而未依上揭意旨指出具體事由，或形式上
    雖已指出具體事由，然該事由縱使屬實，亦不足以認為原判
    決有何不當或違法者（例如：對不具有調查必要性之證據，
    法院未依聲請調查亦未說明理由，或援用證據不當，但除去
    該證據仍應為同一事實之認定），皆難謂係具體理由，俾與
    第二審上訴制度旨在請求第二審法院撤銷、變更第一審不當
    或違法之判決，以實現個案救濟之立法目的相契合，並節制
    濫行上訴（最高法院97年度台上字第892 號判決意旨參照）
    。又依刑事訴訟法第367 條之文義及立法意旨，僅於「上訴
    書狀未敘述上訴理由」之情形，為保障上訴人之權益，始有
    補正之問題。至有無敘述理由，第一審法院僅作形式上之審
    查，如上訴書狀形式上已敘述不服原判決之意旨者，即與未
    敘述上訴理由之情形有別，無庸再命補正；至於其理由是否
    具體，則屬第二審法院審查之範圍，亦不在命補正之列。亦
    即上訴書狀已記載理由，並有具體之敘述時，其上訴既屬合
    法，第二審法院固應就其理由之是否可取，為實體之審理及
    判斷；如認其上訴書狀雖記載理由，但並未具體敘述時，則
    無須再命補正，可逕認其上訴不合法，以判決駁回之（最高
    法院97年度台上字第3889號判決意旨參照）。
二、本件原判決以被告於警詢、偵查及原審中自白確有多次共同
    收受贓物之犯罪事實，核與共同被告丙○○、陳龍飛及被害
    人戊○○、甲○○、乙○○等人之供述情節相符，並有車輛
    協尋電腦殊入單、贓物認領保管單等書證，復有扣案之引擎
    中座、車牌、拆換工具機車車殼等物可證，認被告之自白堪
    信為真實，所犯收受贓物之事證明確，核被告所為係犯刑法
    第349條第1項之收受贓物罪，復。
    審酌被告丁○○與同案被告丙○○、陳龍飛等人年輕力壯，
    不知合法經營生意，竟收受贓車改裝求售之犯罪動機、目的
    ，犯罪分工情節，危害社會治安匪淺，所獲取之利益，被告
    犯後坦承犯行，犯後態度尚佳，及其他一切情狀，量處被告
    所犯各罪各處有期徒刑2月，並定應執行刑為有期徒刑1 年2
    月，均已詳敘其所憑證據、認定理由及量刑依據，從形式上
    觀察，原判決並無認定事實錯誤、量刑不當或違背法令之情
    形。
三、本件上訴人即被告丁○○上訴意旨略以：其所犯為初次犯案
    ，所收取是按日計算之工資，報酬不高，犯後已將贓證物返
    還被害人，並坦承犯行，態度良好，且悔意，請求輕判云云
    。惟查：量刑之輕重，屬審理法院得依職權自由裁量之事項
    ，茍於量刑時，已依行為人之責任為基礎，並斟酌刑法第57
    條各款所列情狀，而未逾越法定範圍，並具妥當性及合目的
    性，符合罪刑相當原則，即不得遽指為違法。本件原判決於
    量刑時，已依上揭規定，審酌被告如上之犯罪情狀，而量處
    如上所揭之罪刑，既未逾越法定刑度，亦未濫用其自由裁量
    之權限，刑度亦屬妥適，且具妥當性及合目的性，符合罪刑
    相當原則，核無不當或違法之情形。被告上訴意旨所指，原
    判決均已審酌，揆諸上開說明，難謂被告上訴已敘述具體理
    由，而足認定原判決有何不當或違法，其上訴自屬不合法律
    上之程式，應予駁回，並不經言詞辯論為之。
據上論斷，應依刑事訴訟法第367條前段、第372條，判決如主文
。
中    華    民    國    98    年    6     月    25    日
                  刑事第十庭    審判長法  官 楊炳禎
                                      法  官 陳春秋
                                      法  官 李春地
以上正本證明與原本無異。
不得上訴。
                                      書記官 蘇秋
中    華    民    國    98    年    6     月    25    日
附錄：本案論罪科刑法條全文
刑法第349條第1項
收受贓物者，處3年以下有期徒刑、拘役或5百元以下罰金。


司法院資訊處製作；財團法人民間司法改革基金會備份。
